臺灣雲林地方法院民事判決　　九十三年度簡上字第三八號
　　上　訴　人　乙○○
　　被　上訴人　甲○○
右當事人間請求損害賠償事件，上訴人對於中華民國九十三年五月十九日本院北港簡
易庭九十三年度港簡字第四０號第一審判決提起上訴，經於九十三年九月十五日言詞
辯論終結，本院判決如左：
    主　　　文
上訴駁回。
第二審訴訟費用由上訴人負擔。
　　事實及理由
一、被上訴人未於言詞辯論期日到場，核無民事訴訟法第三百八十六條所列各款之情
    形，爰依上訴人聲請，由其一造辯論而為判決。
二、上訴人主張：被上訴人於民國九十二年二月二十七日為喪家辦理出殯事宜，同日
    中午十二時四十分許，送葬隊伍途經雲林縣四湖鄉施湖村東庄寮處，從事樂隊之
    上訴人發現該處小廟前之金爐上放置一件道士袍，便開玩笑表示該道士袍如撿回
    來穿著，一定很暖和。嗣被上訴人從小廟出來見狀，即以「幹你娘雞歪」、「臭
    你娘雞歪」等言語辱罵，上訴人上前質問被上訴人為何辱罵伊時，被上訴人竟出
    手毆打上訴人胸部一拳，致上訴人受有胸部表淺性鈍傷之傷害，且因被上訴人嚴
    重侵害上訴人之人格，造成上訴人名譽受損，精神感受極大痛苦，至今仍無法恢
    復，爰依法請求被上訴人賠償醫療費、診斷書費新台幣（下同）三千二百七十元
    、精神慰撫金十五萬元及法定遲延利息等語。原審判決被上訴人應給付上訴人三
    萬二千六百四十元，及自九十三年二月十九日起至清償日止，按週年利率百分之
    五計算之利息，而駁回上訴人其餘十二萬零六百三十元之請求，並依職權宣告假
    執行。上訴人對其一審敗訴部分聲明不服，並求為判決：(一)原判決不利於上訴人
    部分廢棄。
    (二)上開廢棄部分，被上訴人應給付上訴人十二零六百三十元，及自起訴狀繕本送
    達翌日起至清償日止，按週年利率百分之五計算之利息。
三、被上訴人未於言詞辯論期日到場，亦未提出書狀作何聲明或陳述。
四、上訴人主張被上訴人上開傷害、公然侮辱之犯行，經本院北港簡易庭以九十二年
    度港簡字第二一九號、九十二年度簡上字第一二四號案件判處罰金銀元三千元及
    拘役十日確定，上訴人並因被上訴人以手毆打其胸部一拳，致其受有胸部表淺性
    鈍傷之事實，業據其提出診斷證明書、醫療費收據為證，復經本院依職權調閱本
    院九十二年度簡上字第一二四號刑事卷核對無訛，被上訴人經本院合法通知未到
    庭爭執，亦未提出書狀作何聲明或陳述，自堪信上訴人主張為實在。至上訴人另
    主張證人林正基於上開刑事案件審理時所為之證詞不實，惟有關證人林正基所為
    之證言不足為有利於被上訴人之認定，業據本院九十二年度簡上字第一二四號刑
    事判決理由欄第一項第二小項論述綦詳，是上訴人此部分之主張，容有誤會。
五、按因故意或過失不法侵害他人權利者，負損害賠償責任；不法侵害他人之身體或
    健康者，對於被害人因此喪失或減少勞動能力，或增加生活上之需要時，應負損
    害賠償責任；不法侵害他人之身體、健康、名譽、自由、信用、隱私、貞操，或
    不法侵害其他人格法益而情節重大者，被害人雖非財產上之損害，亦得請求賠償
    相當之金額，民法第一百八十四條第一項前段、第一百九十三條第一項、第一百
    九十五條第一項前段分別定有明文。被上訴人當眾以不堪入耳之言語辱罵上訴人
    ，並毆打上訴人成傷之情，業如前述，則上訴人依上開規定，請求被上訴人給付
    醫療費、診斷證明書費及精神慰撫金，依法自屬有據。爰就上訴人主張之各項請
    求，審酌如下：
  (一)醫療費、診斷證明書費部分：
    上訴人主張其因被上訴人上開傷害行為，而受有胸部表淺性鈍傷之傷勢，致支出
    醫療費、診斷證明書費共計三千二百七十元，並提出收據九紙為證。然觀之該九
    紙收據，其中之九十二年九月五日、十月二十五日、十二月十三日、十二月十六
    日、二月二十五日及九十三年一月五日等六紙收據，核與上訴人受傷之時間九十
    二年二月二十七日相距半年以上，實難認與上訴人所受之胸部表淺性鈍傷有何關
    聯性，何況經原審向中國醫藥大學北港附設醫院查詢結果，該院亦函覆稱：「九
    十二年九月五日、十月二十五日、十二月十三日因胸痛頭暈想吐到院就醫，十二
    月二十五日、九十三年一月六日因頭暈嘔吐到院就醫，九十二年二月二十七日之
    胸部外傷因筋骨及肺部Ｘ光無明顯之病變，應與後繼之症狀關係不大」等文，有
    該院九十三年四月十九日九三院醫事字第０四八號函附於原審卷可按，顯見此部
    分醫療費用之支出與被上訴人上開傷害行為無相當因果關係，上訴人自難持該六
    紙收據主張被上訴人應負此部分之賠償責任。上訴人雖於本院審理時一再主張上
    開之醫療費用確係為醫治上開傷勢所支出之費用等語，惟上訴人迄今猶未能舉證
    以實其說，則上訴人此部分醫療費用之支出是否係被上訴人所致即屬有疑，何況
    上訴人此部分之主張亦與上開函文內容有違，是上訴人此部分之主張，尚不足採
    信，該六紙醫療收據所列之費用應予剔除。從而，上訴人因被上訴人上開傷害行
    為致支出醫療費用六百四十元（九十二年二月二十七日四百四十元、九十二年三
    月一日各一百元），及為證明損害發生及其範圍之診斷證明書費二千元（最高法
    院九十一年度台上字第一六一０號判決參照），核均屬必要之支出，為有理由，
    應予准許，逾此範圍之請求，為無理由，應予駁回。
　(二)精神慰撫金部分：
　　本院斟酌上訴人失學、不識字，名下有一車輛，並無不動產，事發前從事殯葬業
　　樂隊工作，每月收入二至三萬元，被上訴人為職業道士，名下僅有一輛車輛，有
　　財政部台灣省中區國稅局北港稽徵所九十三年三月二十四日中區國稅北港四字第
　　０九三０００三八四八號函附於原審卷可考，上訴人因遭被上訴人以手朝胸部毆
　　打一拳，身體及心理固有痛苦，然上訴人僅胸部表面受有鈍傷，受傷情形尚屬輕
　　微，而被上訴人於大庭廣眾之下，以「幹你娘雞歪」、「臭你娘雞歪」等言語辱
　　罵上訴人，雖讓上訴人受有難堪，然本事件之發生乃肇因於被上訴人為職業道士
　　，相當禁忌婦女接觸神器或主持儀式之服裝，此觀之被上訴人於事發前欲小解時
　　也要將道士袍脫下放在廟旁，以示尊重一事自明，詎上訴人竟戲稱要將道袍帶回
　　家，致被上訴人認上訴人對其工作服不敬，遂一時因憤怒、生氣，而出口辱罵上
　　訴人，復因上訴人遭被上訴人辱罵仍一直趨前質問被上訴人何以辱罵之舉，更使
　　被上訴人氣憤難當一時情緒失控，作出反擊，而徙手毆打上訴人胸部一拳，尚難
　　認被上訴人之惡性重大等一切情狀，認上訴人所得請求之精神慰撫金以三萬元為
　　適當。
六、從而，上訴人依侵權行為之法律關係，請求被上訴人給付三萬二千六百四十元，
    及自起訴狀繕本送達被上訴人之翌日即九十三年二月十九日起（按：本件起訴狀
    繕本於九十三年二月九日寄存送達於被上訴人，自該日起十日即九十三年二月十
    八日發生送達之效力，翌日即九十三年二月十九日）至清償日止，按週年利率百
    分之五計算之利息，為有理由，應予准許，逾此部分之請求，為無理由，應予駁
    回。原審就上開上訴人請求有理由部分，為上訴人勝訴之判決，並依職權宣告假
    執行，及駁回上訴人其餘請求，依法並無不合。上訴意旨指摘原判決不當，求予
    廢棄改判，為無理由，應予駁回。
七、據上論結，本件上訴為無理由，依民事訴訟法第四百三十六條之一第三項、第四
    百四十九條第一項、第四百六十三條、第三百八十五條第一項前段、第七十八條
    ，判決如主文。
中　　　華　　　民　　　國　　九十三　　年　　　九　　　月　　 三十　　 日
                              臺灣雲林地方法院民事第二庭
~B審判長法官　陳宏卿
~B法　    官　趙思芸
~B法　    官　陳秋如
右正本證明與原本無異。
本判決不得上訴。
中　　　華　　　民　　　國　　九十三　　年　　　九　　　月　　 三十　　 日
~B法院書記官　沈瑞芳
